臺灣桃園地方法院民事裁定
110年度聲字第396號
聲  請  人  陳金田
上列聲請人因本院110年度訴字第1567號當選無效事件，聲請交
付法庭錄音光碟，本院裁定如下：
    主  文
聲請駁回。
    理  由
一、按當事人及依法得聲請閱覽卷宗之人，因主張或維護其法律
    上利益，得於開庭翌日起至裁判確定後6 個月內，繳納費用
    聲請法院許可交付法庭錄音或錄影內容；當事人及依法得聲
    請閱覽卷宗之人，因主張或維護其法律上利益，聲請交付法
    庭錄音或錄影內容時，應敘明理由，由法院為許可與否之裁
    定。法院受理前項聲請，如認符合聲請人要件，並在聲請期
    間內提出，且就所主張或維護法律上之利益已敘明者，除法
    令另有排除規定外，應予許可。第1 項聲請經法院裁定許可
    者，每張光碟應繳納費用新臺幣50元。持有第1 項法庭錄音
    、錄影內容之人，就取得之錄音、錄影內容，不得散布、公
    開播送，或為非正當目的使用；持有法庭錄音、錄影內容之
    人，就所取得之錄音、錄影內容，不得散布、公開播送，或
    為非正當目的之使用，法院組織法第90條之1 第1 項前段、
    法庭錄音錄影及其利用保存辦法第8 條分別定有明文。準此
    ，請求交付法庭錄音光碟者，應以主張或維護其法律上利益
    有必要者為限，且於聲請時，應敘明其理由。而所謂主張或
    維護法律上利益云者，舉凡核對更正筆錄、他案訴訟所需，
    或認法院指揮訴訟方式對其訴訟權益有影響之虞，欲用以保
    障其法律上利益等，均屬之，此觀司法院於民國104 年8 月
    7 日修正發布之「法庭錄音錄影及其利用保存辦法」第8 條
    之修正說明即明（最高法院104 年度台抗字第648 號民事裁
    定意旨可供參考）。
二、聲請意旨略以：為瞭解案件進行情形，爰聲請交付本院110
    年度訴字第1567號當選無效事件（下稱系爭事件）110年9月
    27日及同年11月3日言詞辯論期日之法庭錄音、錄影光碟等
    語。
三、經查，聲請人為本院系爭事件之當事人，固為依法得聲請交
    付錄音光碟之人，惟聲請人於聲請狀中僅載有為期明瞭系爭
    事件之進行情形等語，並未陳明聲請交付法庭錄音光碟之用
    途，亦未具體敘明錄音內容有何影響聲請人法律上利益之處
    ，自難認聲請人有主張或維護其法律上利益之正當理由，或
    有聲請交付系爭事件上開庭期法庭錄音光碟之必要。是聲請
    人聲請交付系爭事件之法庭錄音光碟，揆諸首揭法律規定及
    說明，於法尚有未合，不應准許。
四、爰裁定如主文。
中　　華　　民　　國　　111 　年　　1 　　月　　12　　日
                  民事第二庭    法　官　張震武
以上正本係照原本作成。　　　　　　　　　
如不服本裁定應於送達後10日內向本院提出抗告狀，並應繳納抗
告費新臺幣1,000 元。
中　　華　　民　　國　　111 　年　　1 　　月　　13　　日
                                書記官  陳𥴡濤